臺灣彰化地方法院民事裁定
110年度聲再字第12號
再審聲請人  洪翎峰  
兼     上
訴訟代理人  洪愿    

再審相對人  洪明餘  

            洪明華  
            洪介木  

            洪良顯  
            洪錦郎  
            周良榮  

            周良展  

            周良潭  

            周良彬  
            周宏瑜  
            財政部國有財產署中區分署

法定代理人  吳文貴  
上列當事人間聲請再審事件，再審聲請人對於民國110年6月29日
109年度聲再字第16號確定裁定聲請再審，本院裁定如下：
    主  文
再審之聲請駁回。
再審聲請費用新台幣壹仟元由再審聲請人負擔。
    理  由
一、按再審之訴，應於30日之不變期間內提起。前項期間，自判
    決確定時起算，判決於送達前確定者，自送達時起算；其再
    審之理由發生或知悉在後者，均自知悉時起算，民事訴訟法
    第500條第1項、第2項定有明文。上開規定於對確定裁定聲
    請再審者準用之，同法第507條亦有明定。經查，本院109年
    度聲再字第16號聲請再審事件裁定（下稱原確定裁定），係
    於民國（下同）110年7月2日送達再審聲請人確定，有送達
    證書附於該案卷宗足憑，而再審聲請人係於110年7月29日提
    起本件再審聲請，有民事聲請再審之訴（十一）狀之收狀戳
    章在卷可憑，是再審聲請人本件聲請再審，並未逾法定不變
    期間，合先敘明。
二、再審聲請人聲請意旨略以：
　㈠原確定裁定有第497條影響於判決之重要證物漏未斟酌的再審
    事由：1.C101計畫道路樁移位58公分。2.重測調查員吳春壽
    行使公務員登載不實與毀棄公務員職務上掌管文書之刑事判
    決書。3.聲請人合法有效之第二次地籍調查表。4.重測測量
    員賴慶裕故意將重測做成重劃，違法自行決定土地重測界址
    線與既有道路、計畫道路線，其故意胡亂調整作業之成果。
　㈡原確定裁定有496條第1項第1款適用法規顯有錯誤之再審事由
    ：1.本院96年度簡上字第11號判決採用不實之鑑定書、鑑定
    圖㈠、㈡與補充鑑定圖㈠、㈡，違背經驗法則與論理法則。2.本
    件係因遭違法重測界址，強行違法調整出四不像之虛構新界
    址線，並非確實之界址，國土測繪中心再抄襲此虛構新界址
    線，違反本院99年8月23日彰院賢民孝96年度簡上字第11號
    函囑託其鑑測確實界址之意旨，而有違背鑑測之證據法則等
    適用法規顯有錯誤為據。
　㈢C101計畫道路樁移位58公分再審事由部分：
    聲請人在第3次再審104年6月16日民事再審之訴㈢狀，並附上
    新證據附件八彰化縣政府民國104年6月3日府建城字第10401
    82187號函（見該狀第31頁至第35頁），連這種有坐標的計
    畫道路樁都要故意移位，而沒有坐標又不準的的舊地籍圖，
    根本是找不出真正之位置，就是胡亂先繪製舊地籍線，再反
    向測量出舊地籍線位置，將重測做成重劃，來製造大家鄰居
    間互相糾紛之界址。而96年簡上字第11號原確定判決故意採
    用以登載不實之舊地籍線來包裝，實際上是抄襲而來之違法
    重測之協助指界所製造出來之虛構的新界址線，不是確實之
    界址。故C101計畫道路移位58公分之再審事由，為足以影響
    於判決之重要證物漏未斟酌，依民事訴訟法第497條之規定
    提出再審等語。
  ㈣聲請調查下列證據：
    人證：賴慶裕、吳春壽、楊安順、邱順德。物證：補充鑑定
    圖㈣㈤㈥、彰化地院99年8月23日彰院賢民孝96年度簡上字第11
    號函、土地界址爭議案調處圖說及分析表與移送調處書、民
    國59、60、65年三次鑑界複丈成果、C101都巿計畫中心樁原
    始座標與登戴不實之重測座標、系爭土地地籍調查表。
  ㈤並聲明：1.廢棄109年度聲再字第16號再審之民事裁定，進行
    再審之依法獨立審判。2.以事實與法律為基礎，以國土測繪
    中心於100年6月29日之補充鑑定圖㈠所載，確認聲請人洪愿4
    04地號與402地號（相對人洪明餘、洪明華、洪介木、洪良
    顯、洪錦郎）以11-J-K-L-O-13為界，404地號與475-12地號
    （相對人國有財產署中區分署）以22-P-20為界，聲請人洪
    愿404-1地號與402-1地號（相對人洪明餘等5人）以10-F-G-
    H-I-11為界，聲請人洪翎峰404-2地號與402-2地號（相對人
    洪明餘等5人）以6-10為界；404-2地號與406地號（相對人
    周清、周良榮、周良展、周良潭、周良彬）以4-D-E-6為界
    。
三、再審相對人等方面：本件未經言詞辯論，再審相對人亦未提
    出書狀作何聲明或陳述。
四、按對於確定裁定聲請再審，依民事訴訟法第507條準用同法
    第501條第1項第4款規定，必須表明再審理由，此為必須具
    備之程式。所謂表明再審理由，必須指明確定裁定有如何合
    於法定再審事由之具體情事，始為相當，倘僅泛言有何條款
    之再審事由，無具體情事者，仍難謂已合法表明再審事由，
    最高法院64年台聲字第76號民事判例要旨自應參照。又按當
    事人聲請再審，雖聲明係對於某件裁定為再審，但審查其再
    審訴狀理由，實為指摘原確定裁判或前次之再審裁判如何違
    法，而對於該聲明不服之再審裁定，則未指明有如何法定再
    審理由，此種情形，可認為未合法表明再審理由，逕以其聲
    請再審為不合法駁回之，最高法院著有69年台聲字第123號
    判例、69年度第3次民事庭會議決定(一)參照。經查，本件
    再審聲請人於民事再審之訴（十一）狀，雖載明對前述本院
    於110年6月29日109年度聲再字第16號確定裁定聲請再審，
    惟遍觀其內容，均係對原確定判決之實體法律關係認定違誤
    之指摘，而非述及原確定裁定有何合於民事訴訟法第496條
    第1項各款或第497條所定再審事由之具體情事，且此亦非原
    確定裁定所得審酌之範圍。揆諸前揭之說明，本件再審之聲
    請即不合法，應予駁回。又再審聲請人聲請調查證據部分，
    因本件聲請再審事件，非屬應踐行言詞辯論程序或調查證據
    程序之訴訟事件，且再審聲請人之再審聲請為不合法，已如
    前述，本院自無從依其聲請調查證據，併此敘明。
五、據上論結，本件再審聲請為不合法，依民事訴訟法第507 條
    、502條第1項、第95條、第78條、第85條第1項前段，裁定
    如主文。
中　　華　　民　　國　　111 　年　　3 　　月　　21　　日
                民事第四庭    　審判長法　官　王鏡明
                                      法  官　許嘉仁
                                      法  官　姚銘鴻
本裁定不得抗告。
以上正本係照原本作成。
中　　華　　民　　國　　111 　年　　3 　　月　　21　　日
                                      書記官　陳品潔